# 其他权益工具如何列报？

提问人：XK2410 时间：2023-04-19 12:32:46
A集团公司的子公司B发行B公司控股上市公司C公司为标的可交债，现子公司B因可交债列报的其他权益工具，在A集团公司合并报表层面如何列报？谢谢·@chenyiwei

回答人：chenyiwei
可交换债在发行方合并报表层面的列报，可参考《中审众环研究 2020 》之“问题4-1-74（可交换债券发行方的会计处理）”。可交换债所包含的交换权在发行方（上市公司的控股股东）的合并报表层面属于权益工具，即初始确认时在合并报表层面确认为其他权益工具。此类条款的可交换债在发行人合并报表层面的处理效果与该上市子公司发行的可转债类似，只不过发行可转债募集的资金归上市子公司所有，而发行可交换债募集的资金归大股东所有。
本案例中讨论的是上市公司（C）的控股股东（B，即可交换债的发行方）的更上层母公司A的合并报表层面处理。在A的合并报表中，对于B报表中因发行可交换债确认的其他权益工具，应调整到少数股东权益列报，因为这部分权益归属于可交换债持有人，而不是A的普通股股东。